【裁判字號】    97,訴,416
【裁判日期】    970530
【裁判案由】    違反毒品危害防制條例
【裁判全文】
臺灣雲林地方法院刑事判決               97年度訴字第416號
公  訴  人  臺灣雲林地方法院檢察署檢察官
被      告  甲○○
上列被告因違反毒品危害防制條例案件，經檢察官提起公訴（
97年度毒偵字第273 號），本院於準備程序進行中，因被告就被
訴事實為有罪之陳述，經告知簡式審判程序意旨，並聽取公訴人
及被告之意見後，本院合議庭裁定由受命法官獨任依簡式審判程
序審理，判決如下：
    主  文
甲○○施用第一級毒品，處有期徒刑拾月，減為有期徒刑伍月，
扣案第一級毒品海洛因伍包（驗後合計淨重壹陸肆點柒零公克，
空包裝總重貳點柒公克）均沒收銷燬之；又施用第二級毒品，
處有期徒刑陸月，減為有期徒刑月，扣案第二級毒品壹包（驗
後淨重零點肆肆陸零公克）沒收銷燬之。應執行有期徒刑柒月，
扣案第一級毒品海洛因伍包（驗後合計淨重壹陸肆點柒零公克，
空包裝總重貳點柒公克）及第二級毒品壹包（驗後淨重零點肆
肆陸零公克）均沒收銷燬之。
    事  實
一、甲○○前於民國93年間，因施用毒品案件，經臺灣臺中地方
    法院以93年度毒聲字第1336號裁定送觀察、勒戒後，認無繼
    續施用毒品傾向，於93年11月4 日執行觀察、勒戒完畢釋放
    ，並由臺灣臺中地方法院檢察署檢察官以93年度毒偵字第39
    77號為不起訴處分確定。又於95年間，因施用第一、二級毒
    品案件，經上開法院以95年度訴字第746 號各判處有期徒刑
    9 月、5 月，定應執行刑為有期徒刑1 年確定，復經該院以
    97年度聲減字第33號裁定減刑為有期徒刑6 月確定，於97年
    3 月27日易科罰金執行完畢（不構成累犯）。詎其仍不知警
    惕，於上開觀察、勒戒執行完畢釋放後5 年內，基於施用第
    二級毒品之犯意，於95年8 月29日下午某時許，在臺中市○
    ○區○○路4 段993 號11樓之2 住處，以將甲基安非他命置
    放入玻璃球燒烤吸食霧氣之方式，施用第二級毒品甲基安非
    他命1 次；又另行基於施用第一級毒品之犯意，於95年8 月
    30日下午某時許，在雲林縣虎尾鎮○○里○○○路之「大興
    古物店」前，以將海洛因摻入香菸內吸食之方式，施用第一
    級毒品海洛因1 次；嗣為警於95年8 月30日晚上9 時30分許
    ，在國道1 號高速公路北上212 公里處查獲，當場扣得其持
    有之第一級毒品海洛因5 包（驗後合計淨重164.70公克，空
    包裝總重2.73公克）及第二級毒品甲基安非他命1 包（驗後
    淨重0.4460公克），並對其採集尿液送驗呈嗎啡及甲基安非
    他命陽性反應，始悉上情。
二、案經海岸巡防總局中部地區巡防局移送臺灣雲林地方法院檢
    察署檢察官偵查起訴。
    理  由
一、本案被告甲○○所犯係死刑、無期徒刑、最輕本刑為3 年以
    上有期徒刑以外之罪，其於準備程序就前揭被訴事實為有罪
    之陳述，經受命法官告知簡式審判程序之旨，並聽取其與公
    訴人之意見後，本院認無不得或不宜改依簡式審判程序進行
    之情事，依刑事訴訟法第273 條之1 第1 項、第284 條之1
    規定，裁定由受命法官獨任進行簡式審判程序。
二、上揭犯罪事實，業據被告於本院審理時坦承不諱，而其於95
    年8 月30日經警查獲時所採集之尿液送驗結果，分別呈嗎啡
    及甲基安非他命陽性反應乙節，有中山醫學大學附設醫院檢
    驗科藥物檢測中心95年9 月7 日出具之濫用藥物尿液檢驗報
    告及雲林機動查緝隊查獲毒品案件嫌犯尿液送檢真實姓名對
    照表各1 紙在卷可憑；另扣案之白色粉末5 包，經送法務部
    調查局鑑定結果，均含第一級第6 項毒品海洛因成分，驗後
    合計淨重164.70公克（空包裝總重2.73公克，純質淨重124.
    23公克），此有該局95年9 月16日調科壹字第09523014770
    號鑑定書1 紙在卷足憑；又扣案之晶體1 包，經送憲兵司令
    部刑事鑑識中心鑑驗結果，含有甲基安非他命成份，驗後淨
    重0.4460公克，亦有該中心95年9 月29日（95）安鑑字第01
    664 號鑑驗通知書1 紙存卷可按，足認被告上開自白與事實
    相符，堪採為認定被告犯罪之證據，是其確有施用第一級及
    第二級毒品各1 次之犯行無訛。再被告前於93年間，因施用
    毒品案件，經臺灣臺中地方法院以93年度毒聲字第1336號裁
    定送觀察、勒戒後，認無繼續施用毒品傾向，於93年11月4
    日執行觀察、勒戒完畢釋放，並由臺灣臺中地方法院檢察署
    檢察官以93年度毒偵字第3977號為不起訴處分確定之事實，
    有臺灣高等法院被告前案紀錄表1 份在卷可稽，其於觀察、
    勒戒執行完畢釋放後，5 年內再犯毒品危害防制條例第10條
    之罪，所為與毒品危害防制條例第23條第2 項之規定相符，
    依法應予論科。
三、論罪科刑之理由：
  (一)核被告之所為，係犯毒品危害防制條例第10條第1 、2 項之
    施用第一級毒品罪及施用第二級毒品罪。其施用第一、二級
    毒品前後，持有海洛因、甲基安非他命之低度行為，均為施
    用之高度行為所吸收，均不另論罪。又被告持有第一級毒品
    海洛因5 包（驗後合計淨重164.70公克，純質淨重124.23公
    克）之數量，雖已達行政院公布之轉讓持有毒品加重其刑之
    數量標準第2 條第1 項第1 款所定之淨重5 公克以上，然被
    告持有第一級毒品海洛因之低度行為，已為施用之高度行為
    吸收，不另論持有第一級毒品罪，業如前述，自無庸依毒品
    危害防制條例第11條第4 項之規定加重其刑至2 分之1 ，附
    此敘明。
  (二)被告所犯上開2 罪，犯意各別、行為互異，應分論併罰。
  (三)本院審酌被告前因施用毒品案件，經觀察、勒戒及刑之諭知
    後，仍未戒絕毒品，再犯本案施用毒品罪，顯見其意志不堅
    ，有失政府制定毒品危害防制條例之立法美意，惟念其施用
    毒品之次數，及該行為乃自戕一己之身體健康，尚未害及他
    人，犯後亦坦承犯行，尚能知錯等一切情狀，各量處如主文
    所示之宣告刑。
  (四)按犯罪在96年4 月24日以前者，除另有規定外，有期徒刑、
    拘役或罰金，減其刑期或金額2 分之1 ，並應於判決主文同
    時諭知其宣告刑及減得之刑，中華民國九十六年罪犯減刑條
    例第2 條第1 項第3 款、第7 條分別定有明文。又本條例施
    行前，經通緝而未於中華民國96年12月31日以前自動歸案接
    受偵查、審判或執行者，不得依本條例減刑，亦為同條例第
    5 條所明定。本案被告施用第一、二級毒品之犯罪時間各為
    95年8 月30日、同年月29 日 ，均在96年4 月24日以前，業
    經本院認定如前；再被告因本案前經臺灣雲林地方法院檢察
    署於上開減刑條例於96年7 月16日施行前之96年1 月5 日，
    以乙○明偵正緝字第12號發布通緝，此有該署通緝書1 份在
    卷可憑，而被告係於96年12月31日主動前往臺灣雲林地方法
    院檢察署歸案，亦有該署96年度內勤字第2 號訊問筆錄1份
    在卷可稽。綜上足認，被告所犯上開2 罪之犯罪時間均在96
    年4 月24日前，復於中華民國九十六年罪犯減刑條例施行前
    經通緝，而於96年12月31日自動歸案，核與上開減刑條例第
    2 條第1 項第3 款、第5 條規定相符，自應依上揭規定，就
    其所涉上開2 罪於裁判時，均依法減其宣告刑2 分之1 ，而
    各為如主文所示，並定其應執行之刑。
四、沒收部分：
  (一)扣案第一級毒品海洛因5 包（驗後合計淨重164.70公克，空
    包裝總重2.73公克）、第二級毒品甲基安非他命1 包（驗後
    淨重0.4460公克），及其等之包裝袋因已無法與毒品析離，
    應與毒品同視，不問是否屬被告所有，均依毒品危害防制條
    例第18條第1 項前段規定，併予宣告沒收銷燬之。
  (二)扣案之DOSHOIN 廠牌行動電話1 支（搭配門號為0000000000
    號）、呼叫器1 個、肩背式背包1 個，均為被告所有，業據
    被告供承在卷；另扣案之NOKIA 廠牌行動電話1 支（搭配門
    號為0000000000號）、遠傳易付卡1 枚（門號為0000000000
     號） 、記載「謝政達0000000000、銀行帳號：中國信託銀
    行000000000000000 」之紙條1 張、分裝袋及吸管1 包、紙
    袋及包裝紙1 只，被告辯稱非其有，惟該等物品係被告經查
    獲時，在其肩背式背包內查獲，且依被告於偵查中所供，僅
    有扣案之海洛因係同案查獲之陳秀玲置放在該背包內，是扣
    案之背包既為被告所有，依吾人之一般生活經驗，其內之物
    品亦應為其有，被告上開辯解，不足採信。然上開扣案物品
    固均為被告所有，惟與被告施用毒品核無直接關聯，爰均不
    併為沒收之諭知，附此敘明。
據上論斷，應依刑事訴訟法273 條之1 第1 項、第299 條第1 項
前段，毒品危害防制條例第10條第1 項、第2 項、第18條第1 項
前段，刑法第11條、第51條第5 款、第9 款，中華民國九十六年
罪犯減刑條例第2 條第1 項第3 款、第7 條、第10條第1 項，判
決如主文。
本案經檢察官丙○○到庭執行職務。
中    華    民    國    97    年    5     月    30    日
                  刑事第四庭  法  官  曾鴻文
以上正本證明與原本無異。
如不服本判決，應於判決收受後10日內，向本院提出上訴狀（須
附繕本）。
                              書記官  顏錦清
中    華    民    國    97    年    5     月    30    日
附錄本案論罪科刑法條全文：
毒品危害防制條例第10條
施用第一級毒品者，處 6 月以上 5 年以下有期徒刑。
施用第二級毒品者，處 3 年以下有期徒刑。


司法院資訊處製作；財團法人民間司法改革基金會備份。
